Images des répertoires du notaire Edme François Faiseau-Lavanne pour l'étude XXIV
Archives nationales de France
Images des répertoires du notaire Edme François Faiseau-Lavanne pour l'étude XXIV
16 janvier 1841-29 janvier 1859
MC/RE/XXIV/25-MC/RE/XXIV/27
Edme-François Faiseau-Lavanne; Etude XXIV
3 registres
Archives nationales de France
Minutes et répertoires: la loi 2008-696 du 15 juillet 2008 relative aux archives a fixé à 75 ans à compter de la date de l'acte, ou à 25 ans à compter de la date du décès de l'intéressé si ce délai est plus bref, le délai de communication des minutes et répertoires des notaires; ce délai est porté à 100 ans à compter de la date de l'acte si le document se rapporte à un mineur (code du Patrimoine, articles L213-2, 4e d et 5e).
Autres documents de l'étude (dossiers de clients, comptabilité...): s'agissant d'archives privées, ces documents sont communicables selon les modalités fixées par le déposant ou le donateur.
Certains documents ne sont pas accessibles sous leur forme originale en raison de leur mauvais état de conservation.
Répertoires entrés aux Archives nationales en 1960
Attention: lacune pour la fin de l'exercice d'Edme François Faiseau-Lavanne. A partir du 29 janvier 1859, les répertoires sont manquants.
Images des répertoires de l'étude XXIV
Archives de l'étude XXIV
répertoire d'officier public ministériel
- Répertoire chronologique pour la période du 16 janvier 1841 au 29 novembre 1845, 16 janvier 1841 - 29 novembre 1845; MC/RE/XXIV/25; Le répertoire comporte 190 feuillets et fait partie d'un registre de 239 feuillets de papier manuscrits, hauteur 33 x largeur 23,5 cm, composé de cahiers foliotés par le notaire. Le registre est en bon état.
  Registre folioté en 2003 (foliotation non visible à l'écran)
  Le répertoire contient les informations suivantes: 1. le n° de l'acte dans l'année; 2. date du jour; 3. nature de l'acte passé en brevet; 4. nature de l'acte passé en minute; 5. nom, prénom, domicile des parties, indication sur la situation et les prix des biens; 6. date d'enregistrement de l'acte; 7. droits d'enregistrement.
  Attention: seuls les actes passés en minute sont conservés; les actes mentionnés dans le répertoire comme passés en simple brevet (colonne 3) ne sont pas conservés par les notaires et ne sont donc pas versés au Minutier (ils sont remis aux clients).
  Le registre coté MC/RE/XXIV/25 contient aussi le répertoire des actes produits par le notaire Charles Edouard Patinot, du 11 octobre 1839 au 16 janvier 1841.
  répertoire
  - Liste chronologique des actes pour la période du 16 janvier au 31 décembre 1841, 16 janvier - 31 décembre 1841; 49 v°-89 r°; 41 feuillets
  - Liste chronologique des actes pour la période du 3 janvier au 31 décembre 1842, 3 janvier - 31 décembre 1842; 89 r°-128 r°; 40 feuillets
  - Liste chronologique des actes pour la période du 2 janvier au 29 décembre 1843, 2 janvier - 29 décembre 1843; 128 r°-169 r°; 42 feuillets
  - Liste chronologique des actes pour la période du 2 janvier au 31 décembre 1844, 2 janvier - 31 décembre 1844; 169 r°-203 v°; 35 feuillets
  - Liste chronologique des actes pour la période du 2 janvier au 29 novembre 1845, 2 janvier - 29 novembre 1845; 203 v°-239 v°; 37 feuillets
- Répertoire chronologique pour la période du 1er décembre 1845 au 24 mars 1852, 1er décembre 1845 - 24 mars 1852; MC/RE/XXIV/26; Un registre de 240 feuillets de papier manuscrits, hauteur 34 x largeur 23 cm, composé de cahiers foliotés par le notaire. Le registre est dans un état moyen. La reliure est à restaurer.
  - Liste chronologique des actes pour la période du 1er au 31 décembre 1845, 1er - 31 décembre 1845; 1 r°-4 r°; 4 feuillets
  - Liste chronologique des actes pour la période du 2 janvier au 31 décembre 1846, 2 janvier - 31 décembre 1846; 4 r°-42 r°; 39 feuillets
  - Liste chronologique des actes pour la période du 2 janvier au 30 décembre 1847, 2 janvier - 30 décembre 1847; 42 r°-84 v°; 43 feuillets
  - Liste chronologique des actes pour la période du 3 janvier au 30 décembre 1848, 3 janvier - 30 décembre 1848; 84 v°-116 v°; 33 feuillets
  - Liste chronologique des actes pour la période du 2 janvier au 31 décembre 1849, 2 janvier - 31 décembre 1849; 116 v°-145 v°; 30 feuillets
  - Liste chronologique des actes pour la période du 3 janvier au 31 décembre 1850, 3 janvier - 31 décembre 1850; 145 v°-180 v°; 36 feuillets
  - Liste chronologique des actes pour la période du 2 janvier au 31 décembre 1851, 2 janvier - 31 décembre 1851; 181 r°-230 r°; 50 feuillets
    - du 2 janvier au 30 juin 1851, 2 janvier - 30 juin 1851; 181 r°-208 r°; 28 feuillets
    - du 1er juillet au 31 décembre 1851, 1er juillet - 31 décembre 1851; 208 r°-230 r°; 23 feuillets
  - Liste chronologique des actes pour la période du 3 janvier au 24 mars 1852, 3 janvier - 24 mars 1852; 230 r°-240 v°; 11 feuillets
- Répertoire chronologique pour la période du 24 mars 1852 au 29 janvier 1859, 24 mars 1852 - 29 janvier 1859; MC/RE/XXIV/27; Un registre de 240 feuillets de papier manuscrits, hauteur 34,5 x largeur 23,5 cm, composé de cahiers foliotés par le notaire. Le registre est dans un état moyen. La reliure est à restaurer.
  - Liste chronologique des actes pour la période du 24 mars au 30 décembre 1852, 24 mars - 30 décembre 1852; 1 r°-31 r°; 31 feuillets
  - Liste chronologique des actes pour la période du 3 janvier au 31 décembre 1853, 3 janvier - 31 décembre 1853; 31 r°-79 r°; 49 feuillets
    - du 3 janvier au 30 juin 1853, 3 janvier - 30 juin 1853; 31 r°-56 r°; 26 feuillets
    - du 1er juillet au 31 décembre 1853, 1er juillet - 31 décembre 1853; 56 r°-79 r°; 24 feuillets
  - Liste chronologique des actes pour la période du 2 janvier au 30 décembre 1854, 2 janvier - 30 décembre 1854; 79 r°-118 v°; 40 feuillets
  - Liste chronologique des actes pour la période du 2 janvier au 31 décembre 1855, 2 janvier - 31 décembre 1855; 118 v°-151 r°; 34 feuillets
  - Liste chronologique des actes pour la période du 2 janvier au 31 décembre 1856, 2 janvier - 31 décembre 1856; 151 v°-185 r°; 35 feuillets
  - Liste chronologique des actes pour la période du 2 janvier au 31 décembre 1857, 2 janvier - 31 décembre 1857; 185 r°-216 v°; 32 feuillets
  - Liste chronologique des actes pour la période du 2 janvier au 30 décembre 1858, 2 janvier - 30 décembre 1858; 216 v°-239 v°; 24 feuillets
  - Liste chronologique des actes pour la période du 3 au 29 janvier 1859, 3 - 29 janvier 1859; 239 v°-240 v°; 2 feuillets